臺灣屏東地方法院刑事判決　　　　　　 100年度訴字第1275號
公　訴　人　臺灣屏東地方法院檢察署檢察官
被　　　告　林世國
上列被告因違反毒品危害防制條例案件，經檢察官提起公訴（10
0 年度撤緩字第145 號），被告於準備程序就被訴事實為有罪之
陳述，本院合議庭裁定由受命法官獨任進行簡式審判程序，並予
判決如下：
    主  文
林世國施用第一級毒品，累犯，處有期徒刑壹年參月，扣案之第
一級毒品海洛因壹包（驗餘淨重零點壹肆零公克）沒收銷燬。
    事  實
一、林世國前違反毒品危害防制條例案件，經法院裁定送觀察、
    勒戒，認無繼續施用毒品傾向，經臺灣屏東地方法院檢察署
    檢察官於民國87年10月17日以87年度偵字第6449號為不起訴
    處分確定；又因施用毒品案件，經本院判處徒刑及執行強制
    戒治，其中戒治部分，於92年5 月23日進入臺灣屏東戒治所
    執行，而於93年1 月9 日因法律修正而釋放出所而執行完畢
    ；刑責部分，施用第1 級毒品部分，經本院判處有期徒刑10
    月確定。另其又於92、93年間違反妨害兵役治罪條例及著作
    權法等罪，分別經本院判處有期徒刑4 月及6 月確定，上開
    3 徒刑接續執行，於94年9 月3 日縮刑期滿執行完畢；復因
    施用毒品及公共危險等案件，再經本院判處應執行有期徒刑
    1 年7 月確定，迄98年11月17日縮刑期滿執行完畢。詎猶不
    知悔改，明知海洛因屬第一級毒品，不得持有及施用，仍基
    於施用第一級毒品之犯意，於99年4 月15日下午，在屏東縣
    屏東市○○路5 巷7 弄8 號之住處內，以將海洛因加水置於
    針筒後注入體內之方式，施用第一級毒品海洛因1 次。嗣於
    99 年4月17日下午1 時50分許，在高雄縣鳳山市○○路與博
    愛路口為警查獲，並扣得第一級毒品海洛因1 包（驗餘淨重
    0.140 公克）。復徵得其同意後採尿送驗，檢出海洛因代謝
    後之嗎啡陽性反應，始知悉上情。
二、案經高雄市政府警察局苓雅分局報由臺灣高雄地方法院檢察
    署檢察官呈請臺灣高等法院高雄分院檢察署檢察長令轉臺灣
    屏東地方法院檢察署檢察官偵查起訴。
    理  由
一、本案被告林世國所犯施用毒品案件，並非法定刑為死刑、無
    期徒刑或最輕本刑3 年以上有期徒刑之罪，亦非高等法院管
    轄第一審之案件，而被告於本院準備程序中就被訴事實為有
    罪之陳述，本院合議庭乃裁定由受命法官獨任進行簡式審判
    程序。又簡式審判程序之證據調查，依刑事訴訟法第273 條
    之2 規定，不受同法第159 條第1 項審判外陳述排除之限制
    ，再被告對於卷內之各項證據，亦不爭執證據能力，故卷內
    所列之各項證據，自得作為證據，先予敘明。
二、上開犯罪事實，業經被告林世國於本院審理時均坦承不諱，
    且被告為警查獲時，其採尿送驗結果確呈嗎啡（即海洛因水
    解後之反應）之陽性反應，有高雄市政府苓雅分局偵辦毒品
    案件嫌疑人尿液採證尿液對照表（臺灣高雄地方法院檢察署
    99年度毒偵字第3137號卷第21 頁 參照）、高雄市立凱旋醫
    院濫用藥物尿液檢驗報告（同上卷第42頁參照）各1 份在卷
    可稽；又被告為警查獲扣案之海洛因白色粉末1 包，經警檢
    送高雄市立凱旋醫院檢驗鑑定具第一級毒品海洛因成份，亦
    有該院99年6 月9 日高市凱醫驗字第13334 號濫用藥物成品
    檢驗鑑定書（臺灣屏東地方法院檢察署99年度毒偵字第1345
    號卷第24-2頁參照）在卷可稽，上述鑑驗結果，係檢驗機關
    本於專業知識及以精密儀器或科學檢驗方法所得之結論，自
    可憑信。此外，復有扣押筆錄、扣押物品目錄表、採證照片
    共4 張等在卷可考。綜上，足認被告上開任意性自白與事實
    相符，堪予採信。從而本件事證明確，被告犯行洵堪認定，
    應依法論科。
三、查93年修正施行之毒品危害防制條例就施用毒品者，祇於「
    初犯」及「5 年後再犯」二種情形，有其追訴條件之限制，
    即須於初犯經觀察、勒戒或強制戒治釋放後，5 年內均無施
    用毒品之行為，始能認其前所實施之觀察、勒戒或強制戒治
    已足遮斷毒癮，而得於5 年後再犯時，再予適用初犯之規定
    ，重行觀察、勒戒等程式。倘5 年內已經再犯，被依法追訴
    處罰，縱其第3 次（或第3 次以上）施用毒品之時間在初犯
    釋放5 年以後，即與「5 年後再犯」之情形有別，且因已於
    「5 年內再犯」，顯見其再犯率甚高，原實施觀察、勒戒或
    強制戒治，已無法收其實效，而無5 年戒斷期之存在，自無
    再經觀察、勒戒及強制戒治之必要，應由檢察官逕行起訴（
    最高法院95年度台非字第59號、第65號判決意旨、95年度第
    7 次刑庭會議決議意旨參照）。本件被告於觀察勒戒及強制
    戒治後5 年內業有如事實欄所示施用毒品案件之論罪科刑紀
    錄，有臺灣高等法院被告前案紀錄表1 份在卷可查，參諸前
    揭判決及決議意旨，自無再經觀察、勒戒及強制戒治之必要
    ，本院自應依法就被告本次施用毒品之犯行予以論罪科刑，
    併予敘明。
四、查海洛因係屬毒品危害防制條例第2 條第2 項第1 款所稱之
    第一級毒品，依法不得持有、施用，被告竟持以施用，是核
    被告所為，係犯毒品危害防制條例第10條第1 項之施用第一
    級毒品罪。至被告於施用前後持有第一級毒品海洛因之低度
    行為應被該次施用之高度行為所吸收，不另論罪。又被告前
    有如事實欄所示之科刑及執行情形，有臺灣屏東地方法院檢
    察署刑案資料查註紀錄表、臺灣高等法院被告前案紀錄表各
    1 份附卷足憑，其於刑之執行完畢後5 年內，故意再犯本件
    有期徒刑之罪，為累犯，應依刑法第47條第1 項加重其刑。
    爰審酌被告前已有如事實欄所述之犯罪資料，然未能因此知
    所警惕、謹慎行止，仍不思自律，猶自陷於毒癮之害，復犯
    下本件施用毒品犯行，原不宜寬貸，惟念其施用毒品乃自戕
    行為，被告復已坦承罪行，犯後態度尚可等一切情狀，量處
    如主文所示之刑，以示懲儆。
五、扣案之第一級毒品海洛因1 包（驗餘淨重共計0.140 公克）
    ，係查獲之毒品，有前開鑑定書在卷可查，至其包裝袋部分
    ，依現行檢驗方式乃以刮除方式為之，袋上仍會摻殘若干毒
    品無法分離，故應依毒品危害防制條例第18條第1 項前段之
    規定併宣告沒收銷燬之。
據上論斷，應依刑事訴訟法第299 條第1 項前段、第273 條之1
第1 項，毒品危害防制條例第10條第1 項、第18條第1 項前段，
刑法第11條前段、第47條第1 項，判決如主文。
本案經檢察官許英輝到庭執行職務
中    華    民    國   100    年    11    月    15    日
                  刑事第四庭    法  官  李謀榮
以上正本證明與原本無異。
如不服本判決應於收受判決後10日內向本院提出上訴書狀，並
應敘述具體理由；其未敘述上訴理由者，應於上訴期間屆滿後
20日內向本院補提理由書（均須按他造當事人之人數附繕本）
「切勿逕送上級法院」。
中    華    民    國   100    年    11    月    15    日
                                書記官  蔡進吉
毒品危害防制條例第10條
施用第一級毒品者，處6 月以上5 年以下有期徒刑。
施用第二級毒品者，處3 年以下有期徒刑。